【裁判字號】    98,訴,40
【裁判日期】    980331
【裁判案由】    違反毒品危害防制條例
【裁判全文】
臺灣花蓮地方法院刑事判決                98年度訴字第40號
公  訴  人  臺灣花蓮地方法院檢察署檢察官
被      告  甲○○
                    （另案
上列被告因違反毒品危害防制條例案件，經檢察官提起公訴（97
年度毒偵字第738號、第791號），本院判決如下：
    主  文
甲○○施用第一級毒品，累犯，處有期徒刑拾月；又施用第二級
毒品，累犯，處有期徒刑伍月；又施用第一級毒品，累犯，處有
期徒刑拾月；又施用第二級毒品，累犯，處有期徒刑伍月。應執
行有期徒刑壹年拾月。
    事  實
一、甲○○前於民國88年間，因施用第二級毒品案件，經本院以
    88年度毒聲字第409 號裁定送臺灣花蓮看守所附設勒戒所觀
    察、勒戒後，認有繼續施用毒品傾向，由本院以88年度毒聲
    字第825 號裁定令入戒治處所施以強制戒治，嗣經本院裁定
    停止戒治交付保護管束，於89年11月24日戒治期滿，由臺灣
    花蓮地方法院檢察官於90年1月9日以90年度戒毒偵字第2 號
    為不起訴處分。於90年間再因施用第一、二級毒品案件，經
    本院裁定送觀察、勒戒後，認有繼續施用毒品之傾向，經臺
    灣花蓮地方法院檢察署檢察官起訴，並由本院裁定送戒治處
    所施以強制戒治1年，於91年11月4日強制戒治期滿，於91年
    11月5日釋放出所，刑事起訴部分，經本院以 90年度訴字第
    310號分別判處有期徒刑9月、8月，應執行有期徒刑1年 4月
    確定，於93年2月7日縮刑期滿執行完畢；嗣於94、95年間，
    復因施用毒品、贓物案件，經本院分別判處有期徒刑11月、
    10月、8月、5月、4月，應執行有期徒刑3年，經減為有期徒
    刑5月15日、5月、4月、2月15日、2月，應執行有期徒刑1年
    6月確定，於96年7月23日縮刑期滿執行完畢。詎其猶不知悔
    改，分別基於施用第一級、第二級毒品之犯意，於97年10月
    21日上午10時許，在花蓮縣吉安鄉○○村○○路606 號昔日
    住處內，先以玻璃球燒烤方式，施用第二級毒品甲基安非他
    命1次，另於同年10月22日下午1時許，在上揭住處內，以針
    筒注射方式，施用第一級毒品海洛因1次，又於同年 10月27
    日上午10時許，在上揭住處內，以玻璃球燒烤方式，施用第
    二級毒品甲基安非他命1次，再於同年10月28日凌晨1時許，
    在上址住處內，以針筒注射方式，施用第一級毒品海洛因 1
    次。嗣為警分別於97年10月22日16時20分許，在花蓮縣署立
    醫院因另案緝獲；及於97年10月28日11時30分許通知其至花
    蓮縣警察局吉安分局仁里派出所採集尿液而查獲。二次得其
    同意後由警採其尿液送驗，結果均呈嗎啡、可待因及甲基安
    非他命之陽性反應。
二、案經花蓮縣警察局花蓮分局及吉安分局報請臺灣花蓮地方法
    院檢察署檢察官偵查起訴。
    理  由
一、上揭事實，業據被告甲○○於警詢、偵查中及本院審理時坦
    承不諱，並有慈濟大學濫用藥物檢驗中心檢驗總表、毒品尿
    液檢體採集送驗紀錄表各1 份在卷可稽，足證被告自白與事
    實相符，堪信真實。又被告有事實欄所示施用毒品之前科，
    其前受強制戒治完畢釋放後5 年內，再犯本案施用毒品案件
    ，有臺灣高等法院被告前案紀錄表1 份在卷可查。查被告本
    次施用毒品之犯罪時間雖距前次強制戒治釋放出所達5 年以
    上，然其於5 年內已再犯施用毒品案件，並分別經本院判處
    徒刑確定，顯見其再犯率甚高，原實施之觀察、勒戒、強制
    戒治已無法收其實效，揆諸前揭說明意旨，已不合於「5 年
    後再犯」之規定，本件事證明確，應依法論科。
二、按海洛因係毒品危害防制條例第2條第2項第1 款所稱之第一
    級毒品；甲基安非他命係毒品危害防制條例第2條第2項第 1
    款所稱之第二級毒品。核被告所為，係犯毒品危害防制條例
    第10條第1項之施用第一級毒品罪及同法第10條第2項之施用
    第二級毒品罪。被告施用前後持有海洛因及甲基安非他命之
    低度行為，應為施用海洛因及甲基安非他命之高度行為所吸
    收，不另論罪。其所犯上開4 罪，犯意各別，行為互殊，時
    間亦有不同，應予分論併罰。又被告有事實欄所示之前科及
    執行紀錄，有臺灣高等法院被告前案紀錄表1 份在卷可參，
    其於5 年以內故意再犯本件有期徒刑以上之數罪，均為累犯
    ，均應依刑法第47條第1 項規定加重其刑。爰審酌被告之前
    科紀錄、其犯罪之動機、手段、施用毒品係對自己身體之殘
    害，及其犯罪後坦承犯行之態度等一切情狀，分別量處如主
    文所示之刑，並定其應執行刑，以示懲儆。
據上論斷，應依刑事訴訟法第299條第1項前段，毒品危害防制條
例第10條第1項、第2項，刑法第11條前段、第47條第1項、第 51
條第5款，判決如主文。
本案經檢察官吳文正到庭執行職務。
中    華    民    國    98    年    3     月    31    日
                  刑事第一庭    審判長  張健河
                                法  官  蕭一弘
                                法  官  魏俊明
以上正本證明與原本無異。
如不服本判決應於收受送達後10日內向本院提出上訴書狀，並應
敘述具體理由。其未敘述上訴理由者，應於上訴期間屆滿後20日
內向本院補提理由書 (均須按他造當事人之人數附繕本)「 切勿
逕送上級法院」。
中    華    民    國    98    年    3     月    31    日
                                書記官
附錄本判決論罪之法律條文：
毒品危害防制條例第10條：
施用第一級毒品者，處 6 月以上 5 年以下有期徒刑。
施用第二級毒品者，處 3 年以下有期徒刑。


司法院資訊處製作；財團法人民間司法改革基金會備份。
